臺灣高等法院刑事判決　　　　　　　　100年度選上訴字第7號
上　訴　人
即　被　告　范玉燕
　　　　　　呂石增
　　　　　　呂徐鳳英
　　　　　　呂昌貴
選任辯護人　周福珊　　律師
　　　　　　賴玉梅　　律師
　　　　　　王嘉斌　　律師
上　訴　人
即　被　告　彭振康
　　　　　　謝葉玉英
　　　　　　古雲騰
上列上訴人因選罷法等案件，不服臺灣桃園地方法院99年度選訴
字第22號，中華民國99年12月30日第一審判決（起訴案號：臺灣
桃園地方法院檢察署99年度選偵字第49號、第60號），提起上訴
，本院判決如下：
    主  文
上訴駁回。
    理  由
一、依刑事訴訟法第350條、第361條、第362條、第367條規定，
    不服地方法院之第一審判決而上訴者，須提出上訴書狀，並
    應敘述具體理由，為上訴必備之程式；其所提出之書狀未敘
    述上訴理由，或僅曾以言詞陳述上訴理由者，均應於上訴期
    間屆滿後20日內補提理由書於第一審法院。第一審法院經形
    式審查，認逾期未補提上訴理由者，應定期間先命補正；逾
    期未補正者，為上訴不合法律上之程式，應以裁定駁回。倘
    已提出上訴理由，但所提非屬具體理由者，則由第二審法院
    以上訴不合法律上之程式，判決駁回。而所謂具體理由，必
    係依據卷內既有訴訟資料或提出新事證，指摘或表明第一審
    判決有何採證認事、用法或量刑等足以影響判決本旨之不當
    或違法，而構成應予撤銷之具體事由，始克當之（例如：依
    憑證據法則具體指出所採證據何以不具證據能力，或依憑卷
    證資料，明確指出所為證據證明力之判斷如何違背經驗、論
    理法則）；倘僅泛言原判決認定事實錯誤、違背法令、量刑
    失之過重或輕縱，而未依上揭意旨指出具體事由，或形式上
    雖已指出具體事由，然該事由縱使屬實，亦不足以認為原判
    決有何不當或違法者（例如：對不具有調查必要性之證據，
    法院未依聲請調查亦未說明理由，或援用證據不當，但除去
    該證據仍應為同一事實之認定），皆難謂係具體理由，俾與
    第二審上訴制度旨在請求第二審法院撤銷、變更第一審不當
    或違法之判決，以實現個案救濟之立法目的相契合，並節制
    濫行上訴，最高法院97年度台上字第892號判決意旨參照。
二、本件被告范玉燕、呂石增、呂徐鳳英、彭振康、謝葉玉英、
    古雲騰不服原審判決，於民國100年1月21日具狀提起第二審
    上訴，惟其等僅於上訴狀中載明於法定期間內聲明上訴，並
    未敘述上訴之具體理由，嗣被告等於100年2月21日補提上訴
    理由狀，然被告范玉燕、呂石增、呂徐鳳英、彭振康之補充
    理由均稱：被告家境並不富裕，主文宣告向國庫支付之金額
    ，顯有困難，請求酌減金額云云；被告謝葉玉英、古雲騰之
    補充理由則稱：未曾受有期徒刑以上刑之宣告，僅因一時失
    慮誤觸法網，懇請賜予緩刑云云；而被告呂昌貴於100年1月
    18日具狀提起上訴，理由僅稱：被告實有悔悟之意，5 年內
    亦無前科紀錄，且有龐大經濟壓力，請宣告免刑云云。按量
    刑之輕重，係實體法上賦予法院得為自由裁量之事項，倘其
    未有逾越法律所規定之範圍，或濫用其權限，即不得任意指
    摘為違法。查原審已詳為說明被告范玉燕、呂石增、呂徐鳳
    英、彭振康前均未因故意犯罪而受有期徒刑以上刑之宣告，
    有本院被告前案紀錄表在卷可稽，且於犯後均能坦承犯行，
    堪認尚有悔意，足見其等經此刑宣告後，應知所警惕無再犯
    之虞，而分別諭知緩刑，並為使其等嗣後更加戒慎其行，乃
    依犯罪情節之輕重，各命其等向公庫支付20至30萬元不等金
    額；而被告謝葉玉英、古雲騰因犯後猶飾詞狡辯，否認犯行
    ，態度不佳，毫無悔悟之心，自不宜宣告緩刑；至被告呂昌
    貴雖於偵查中自白因而查獲本案其他被告，惟觀諸被告呂昌
    貴為一公務人員，明知選舉乃民主政治之重要表徵，攸關一
    國政治良窳甚鉅，賄選對選風之敗壞甚鉅，且其所涉情節非
    輕，堪認得予依法減刑，而不宜宣告免刑等情，本院認原審
    既已就被告等人之各種犯罪情狀加以審酌，且在適法範圍內
    行使裁量權，均無違法或失當之情形，是被告等上訴意旨，
    徒憑己意，再事爭執，且未具體指明原判決前開認事或用法
    有何不當或違法情形，揆諸首揭規定，其等上訴自屬不合法
    律上之程式，應予駁回，並不經言詞辯論為之。
三、應依刑事訴訟法第367條前段、第372條，判決如主文。
中    華    民    國   100    年    3     月    21    日
                  刑事第十二庭審判長法  官   蔡永昌
                                    法  官   蔡新毅
                                    法  官   蘇隆惠
以上正本證明與原本無異。
投票受賄部分不得上訴，其餘如不服本判決，應於收受送達後10
日內向本院提出上訴書狀，其未敘述上訴之理由者並得於提起上
訴後10日內向本院補提理由書（均須按他造當事人之人數附繕本
）「切勿逕送上級法院」。
                                    書記官   楊妙恩
中    華    民    國   100    年    3     月    21    日